【裁判字號】    95,上訴,927
【裁判日期】    950426
【裁判案由】    毒品危害防制條例
【裁判全文】
臺灣高等法院刑事判決                 95年度上訴字第927號
上  訴  人
即  被  告  甲○○
上列上訴人因違反毒品危害防制條例案件，不服臺灣板橋地方法
院94年度訴字第2735號，中華民國95年1月27日第一審判決（起
訴案號：臺灣板橋地方法院檢察署94年度毒偵字第6710號及併案
案號：95年度毒偵字第1605號、1987號），提起上訴，本院判決
如下：
    主  文
原判決撤銷。
甲○○連續施用第一級毒品，累犯，處有期徒刑壹年貳月，扣案
之第一級毒品海洛因參拾陸包（合計淨重拾貳點零捌公克）沒收
銷燬之；又連續施用第二級毒品，累犯，處有期徒刑捌月，扣案
之第二級毒品安非他命壹包（淨重壹點貳肆公克）沒收銷燬之。
應執行有期徒刑壹年捌月，扣案之第一級毒品海洛因參拾陸包（
合計淨重拾貳點零捌公克）、第二級毒品安非他命壹包（淨重壹
點貳肆公克）均沒收銷燬之。
    事  實
一、甲○○曾於民國83年間，因肅清煙毒條例等案件，經本院以
    83年度上訴字第3226號判處應執行有期徒刑3年3月，於83年
    6月21日確定；又於83年間，因肅清煙毒條例案件，經臺灣
    雲林地方法院以84年度訴字第365號判處有期徒刑1年6月，
    於84年11月3日確定，上開二案件接續執行，迄至89年10 月
    17日始縮短刑期期滿執行完畢。其復於86年間，因違反麻醉
    藥品管理條例案件，經原法院以86年度易字第1684號判決判
    處有期徒刑5月確定，於86年9月18日易科罰金執行完畢。再
    於同年間，因施用毒品案件，經原法院依職權裁定送觀察勒
    戒後，因無繼續施用毒品之傾向，以87年度訴字第481號判
    決免刑，並於87年9月4日確定在案。復因施用第一、二級毒
    品案件，經臺灣臺北地方法院以89年度毒聲字第2564號裁定
    送勒戒處所觀察、勒戒後，認有繼續施用毒品之傾向，由檢
    察官聲請強制戒治並提起公訴，而經同上法院以89年度毒聲
    字第2793號裁定令入戒治處所施以強制戒治一年，經同院以
    90年度毒聲字第1993號裁定停止戒治，所餘期間，交付保護
    管束，而於90年10月12日停止強制戒治出所，嗣於90年11月
    14日保護管束期滿未經撤銷，視為強制戒治期滿執行完畢；
    且由同前法院於90年10月31日以90年度訴字第902號判決各
    判處有期徒刑8月、4月，並定應執行有期徒刑10月，於90年
    12月7日確定。再於91年間，因施用第一級毒品案件，經檢
    察官聲請裁定強制戒治並提起公訴，由原法院以91年度毒聲
    字第433號裁定令入戒治處所施以強制戒治一年，迄至92 年
    4月29日執行完畢釋放，另由原法院於91年6月19日以91年度
    訴字第585號判處有期徒刑10月，於91年8月12日確定；又於
    91同年間，因施用第二級毒品案件，經原法院於91年6月28
    日以91年度易字第1611號判決判處有期徒刑5月，於91年8月
    5日確定，上開二案件，嗣經原法院以91年度聲字第1974 號
    裁定應執行有期徒刑1年1月確定，甫於94年2月8日縮短刑期
    期滿執行完畢（於本案構成累犯）。詎其仍不知悔改，於上
    開強制戒治執行完畢釋放後之五年內，復基於施用第一級毒
    品海洛因之概括犯意，於94年9月13日下午某時起（起訴書
    略載為94年9月15日16時29分許為警採尿前26小時內某時）
    至95年2月10日某時止，在其朋友位於臺北縣鶯歌鎮○○路
    之住處（起訴書略載為在不詳處所）、台北縣鶯歌鎮○○○
    路331號住處及桃園縣桃園市○○路與成功路之某公廁內，
    以將第一級毒品海洛因摻入香菸後點燃吸食之方式，連續施
    用第一級毒品海洛因多次。又另行起意，基於施用第二級毒
    品甲基安非他命（起訴書誤載為安非他命，以下均同）之概
    括犯意，於94年9月13日下午某時起（起訴書略載為94年9月
    15日16時29分許為警採尿前96小時內某時）至95年2月8日上
    午某時止，在前開臺北縣鶯歌鎮○○路之住處及台北縣鶯歌
    鎮○○○路331號住處內，以將第二級毒品甲基安非他命置
    入其自己臨時組裝而成之玻璃吸食器，用火燒烤成煙霧後吸
    食之方式，連續施用第二級毒品甲基安非他命多次。嗣分別
    於94年9月15日下午16時29分許，經警採集甲○○尿液送驗
    結果，呈安非他命類及嗎啡陽性反應；又於95年1月22日14
    時10分許，在台北縣鶯歌鎮○○路200號前為警查獲，並扣
    得海洛因35包（淨重共4.25公克）；後於95年2月10日17時
    50分許在台北縣鶯歌鎮○○路與環河路口為警查獲，並扣得
    海洛因1包（重7.83公克，併案意旨書誤載為7083公克）、
    安非他命1包（重1.24公克），而查悉上情。
二、案經臺北縣政府警察局三峽分局、桃園縣政府警察局桃園分
    局報告臺灣板橋地方法院檢察署檢察官偵查起訴及移送併案
    審理。
    理  由
一、按刑事訴訟法第273條之1規定除被告所犯為死刑、無期徒刑
    、最輕本刑為 3年以上有期徒刑之罪、或高等法院管轄第一
    審案件者外，於審判期日前之程序進行中，被告先就被訴事
    實為有罪之陳述時，審判長得告知被告簡式審判程序之旨，
    並聽取當事人、代理人、辯護人及輔佐人之意見後，裁定進
    行簡式審判程序。經查，本件被告甲○○被訴違反毒品危害
    防制條例一案，非前開不得進行簡式審判程序之案件，經被
    告於本院審理時就被訴事實為有罪之陳述，且經本院告知被
    告簡式審判程序之旨，聽取被告及檢察官之意見後，爰依上
    開刑事訴訟法第273條之1之規定，當庭裁定改依簡式審判程
    序審判之，合先敘明。
二、上揭事實，業據被告甲○○於原審及本院審理時坦承不諱，
    且被告於94年9月15日經警方採尿送驗結果，呈安非他命類
    （含甲基安非他命）及嗎啡（即海洛因水解後之反應）陽性
    反應；於95年1月22日，經警方採尿液送驗結果，同呈安非
    他命類及嗎啡陽性反應；後於95年2月10日，經警採尿送驗
    結果，呈嗎啡陽性反應，有台灣檢驗科技股份有限公司出具
    之濫用藥物檢驗報告三份（報告編號為：CH/2005/90726、
    CH/2006/11811、CH/2006/20758）在卷可稽。又扣案如事實
    欄所示毒品含第一級毒品海洛因及第二級毒品安非他命類成
    分，此有台灣尖端先進生技醫藥股份有限公司製造之毒品快
    速篩檢試劑初步檢驗結果照片二紙在卷足憑（見毒偵字第16
    05號第23、24頁）；堪認被告自白連續施用第一級毒品海洛
    因及第二級毒品安非他命乙節，與事實相符，應可採信。再
    查，被告因施用第一、二級毒品案件，經臺灣臺北地方法院
    以89年度毒聲字第2564號裁定送勒戒處所觀察、勒戒後，認
    有繼續施用毒品之傾向，由檢察官聲請強制戒治並提起公訴
    ，而經同上法院以89年度毒聲字第2793號裁定令入戒治處所
    施以強制戒治一年，經同院以90年度毒聲字第1993號裁定停
    止戒治，所餘期間，交付保護管束，而於90年10月12日停止
    戒治出所，嗣於90年11月14日保護管束期滿未經撤銷，視為
    強制戒治期滿執行完畢；又於91年間，因犯施用第一級毒品
    案件，經原法院以91年度毒聲字第433號裁定令入戒治處所
    施以強制戒治一年，迄至92年4月29日執行完畢釋放，此有
    本院被告前案紀錄表在卷可稽。本案事證明確，被告經強制
    戒治執行完畢釋放後，五年內再犯本件施用第一、二級毒品
    之犯行，堪以認定，應依法論科。
三、查海洛因及甲基安非他命，分屬於毒品危害防制條例第2條
    第2項第1、2款所規定之第一、二級毒品，核被告所為，係
    犯毒品危害防制條例第10條第1項、第2項之施用第一、二級
    毒品罪。被告持有第一、二級毒品，復進而施用，其持有毒
    品之低度行為，各為施用第一、二毒品之高度行為所吸收，
    均不另論罪。被告前後多次施用第一級毒品海洛因及第二級
    毒品甲基安非他命之犯行，時間緊接，所犯係構成要件相同
    之罪名，顯係基於概括犯意而反覆為之，為連續犯，應依刑
    法第56條之規定，各論以一罪並依法加重其刑。被告所犯上
    開二罪名，犯意各別，行為互殊，應予分論併罰。至公訴人
    原僅起訴被告於94年9月13日施用第一級毒品及第二級毒品
    之犯行，而不及被告自承其施用第一級毒品至95年2月10日
    某時止與施用第二級毒品至95年2月8日上午某時止之多次施
    用犯行，然如前述，其與起訴部分既為連續犯之裁判上一罪
    關係，未經起訴部分，亦為原起訴效力所及，本院因得併予
    審判。又被告有如事實欄所載前科，甫於94年2月8日縮短刑
    期期滿執行完畢，此有前述前案紀錄表在卷可考，被告於五
    年內再犯有期徒刑以上之本罪，為累犯，各應依刑法第47條
    規定，加重其刑。原審予以被告論罪科刑，固非無見，惟查
    ，原判決就被告自94年9月14日至95年2年10日某時止連續多
    次施用第一級毒品海洛因及94年9月14日至95年2年8日下午
    某時止連續多次施用第二級毒品安非他命之事實（即併案審
    理部分）未及併予審理，即有未合。被告據上理由提起上訴
    ，為有理由，應由本院將原判決撤銷改判。爰審酌被告前多
    次毒品前科，且曾因犯施用毒品案件，業經強制戒治完畢，
    竟再為本件施用毒品犯行，顯見其不思悔改，自制力亦顯不
    佳；惟另考量被告於犯後已坦承犯行，而其施用毒品行為於
    本質上係屬戕害自我健康行為，反社會性之程度應屬較低等
    一切情狀，各量處如主文第2項所示之刑，併定其應執行之
    刑，以資懲儆。至扣案之第一級毒品海洛因36包（淨重共12
    .08 公克）、第二級毒品安非他命1包（重1.24公克），均
    為查獲之毒品，應依毒品危害防制條例第18條第1項前段規
    定宣告沒收銷燬之。
據上論斷，應依刑事訴訟法第273條之1第1項、第369條第1項前
段、第364條、第299條第1項前段，毒品危害防制條例第10條第1
項、第2項、第18條第1項前段，刑法第11條前段、第56條、第47
條、第51條第5款，判決如主文。
本案經檢察官侯千姬到庭執行職務。
中    華    民    國    95    年    4     月    26    日
                  刑事第十四庭  審判長法  官  蘇隆惠
                                      法  官  林秀鳳
                                      法  官  林瑞斌
以上正本證明與原本無異。
施用第一級毒品罪部分如不服本判決應於收受送達後十日內向本
院提出上訴書狀，其未敘述上訴之理由者並得於提起上訴後十日
內向本院補提理由書（均須按他造當事人之人數附繕本）。
施用第二級毒品罪部分不得上訴。
                                      書記官  顧哲瑜
中    華    民    國    95    年    4     月    27    日
附錄本案論罪科刑法條全文：
毒品危害防制條例第10條
施用第一級毒品者，處6月以上5年以下有期徒刑。
施用第二級毒品者，處3年以下有期徒刑。


司法院資訊處製作；財團法人民間司法改革基金會備份。
